# 账务处理

提问人：我不聊天 时间：2020-03-20 08:05:26
软件服务类企业，开发送三年运维质保。送的三年运维质保是否算做单项履约义务视同服务性延保，比如是运维业务是开发业务收入的10% 是否进行分摊？

回答人：chenyiwei
投入使用后的 3 年运维质保，一般理解已超出法律法规或者行业惯例的保证性质保范围，属于服务性质保，故一般应构成单项履约义务。一般建议按照软件销售和实施/质保两者的相对成本比例来确定该项履约义务的单独售价。

提问人：dcgqmrl 时间：2020-08-20 13:33:08
请教： 港口码头 投入试运行 开始通过船舶进口货物用于国内销售，港口基本设施建设都已经完成，技术手段不存在问题，但是还是有三个月的 投入试运行，期间， 外购货物产生的流入是不是可以确认收入 ，这个跟自产产品是冲减在建工程试试有本质区别的吧？

回答人：chenyiwei
港口的建设活动和商品的进口、贸易活动应当是可以分离的，一般理解能否确认贸易商品的销售收入，与港口码头是否已达到预定可使用状态无必然联系。

提问人：1091 时间：2020-10-08 10:33:11
公司发行中期票据，其募集资金说明书：发行人及其合并范围内子公司未能按时(包括已届兑付日、回售日或宽限期满)、足額兑付本債项以外的其他債务融资工具、公司債、企业债或境外債券的本金或利息,或未能清偿到期应付的任何银行贷款、信托款对务公司黛款等金融机构贷欯,且单独或累计的总金額达到或超过人民币 1 亿元,或发行人最近一年或最近一个季度合并财务报表净资产的3%,以较低者为准。主承销商须在知悉(或被合理推断应知悉)发行人前述触发情形发生之日起的 10 个工作日内召开债务融资工具持有人会议,发行人可做出适当解释或提供救济方案,以获得持有人会议决议豁免触发情形的发生。债务融资工具持有人有权对无条件豁免等处理方案进行表决出席持有人会议的債务融资工具持有人所持有的表决权数額达到本期債务融资工具总表决杈的2/3以上,并经过出席会议的本期债务融资工具持有人所持表决权的3/4以上通过的,上述豁免的决议生效,并对发行人、其他未出席该持有人会议以及对该决议投票反对或弃权的债务融资工具持有人产生同等的法律约柬力。发行人应无条件接受持有人会议作出的上述决议,并于 10 工作日内完成相关法律手续。
请问陈版，上述条款是否可判断为公司不能无条件避免支付现金或其他金融资产？进而不能认定为永续债等权益类工具？

回答人：chenyiwei
由于触发此类情况的条件并非可由发行方自主控制，且一旦被触发后能否获得债权人豁免是不确定的，故属于或有结算条款。根据《企业会计准则第 37 号——金融工具列报（ 2014 、 2017 年修订）》第十二条规定，应作为发行方的负债，不能作为权益工具处理。

提问人：1091 时间：2020-10-20 20:33:11
A公司和B公司签订合作协议，B公司正在建设项目产业园，项目产业园名称中使用A公司品牌，产业园建成后，B公司将提供A公司 5000 平米房产，其中 2000 平米有产权证， 3000 平米无产权证只有使用权。A公司取得房产怎么入账，入账时点？收入怎么入账？
A公司只是提供冠名权，后期并无进一步计划从事对该项冠名权有重大影响的活动

回答人：chenyiwei
A在取得房产的时点，根据持有意图确认为固定资产或投资性房地产等。其计量金额为取得房产于合作协议签订日的公允价值。
由于“A公司只是提供冠名权，后期并无进一步计划从事对该项冠名权有重大影响的活动”，因此收入可以一次性确认。但建议谨慎查阅合同，关注其中是否存在冠名权的收回、或者在A公司后续发生导致声誉受损时需赔偿B公司的条款等。

提问人：1091 时间：2020-11-11 08:05:06
母公司拥有子公司90%股权，子公司管理团队拥有子公司10%股权，每年子公司业绩达标后，管理团队得到20%分红，管理团队超过股权10%的分红，母公司按照80%股权进行合并还是认定为管理团队的分红？谢谢。

回答人：chenyiwei
对管理团队超出其自身所持股权得到的分红，在子公司个别报表和母公司合并报表层面均按照《企业会计准则第 9号——职工薪酬》规范的“利润分享计划”进行会计处理，计入管理费用。
就本案例，母公司持股90%但取得80%分红，子公司管理团队持股10%但取得20%分红，则表明该分红中，只有88.89%（=80%/90%）是真正的基于股权出资的分红，另外11.11%属于管理层报酬中的利润分享计划，后者应计入管理费用。